# 陈版主，利润表“投资收益”项目其中“对联营企业和合营企业的投资收益”如何定义

提问人：1770626833 时间：2021-10-09 13:46:01
请教陈版主，在利润表中“投资收益”项目下有个“其中：对联营企业和合营企业的投资收益”明细，从项目的字眼，我的理解是，只要与联营企业、合营企业相关的产生的投资收益均应纳入其中，包括权益法核算的长期股权投资收益、处置部分联营企业股权（不影响核算分类）产生的收益等，但目前看到的几家上市公司的年报披露，这块的其中数仅列示了权益法核算的长期股权投资收益，未包含其处置其联营企业股权的损益，我的理解是如果仅包含权益法核算的长投投资收益，为什么不把这个项目名称直接改成“其中：权益法核算的长投投资收益 ”，这个该如何界定？感谢您的宝贵时间！

回答人：chenyiwei
该项目仅包含在权益法下确认的在被投资企业净利润中所占份额，处置联营企业股权的损益不列入该项目。

提问人：黄黄 zhiquan12138 时间：2021-10-26 15:08:00
请问一下陈版主，这个的定义是在来自于哪里正式的文件或者官方说明、准则吗

回答人：chenyiwei
这是一般理解，因为处置损益已有其他地方单列了。